# 递延所得税附注

提问人：whx669 时间：2016-09-20 19:26:00
(1). 未经抵销的递延所得税资产√适用 □不适用单位： 元 币种： 人民币项目期末余额期初余额可抵扣暂时性差 异递延所得税资产可抵扣暂时性 差异递延所得税 资产可抵扣暂时性 差异资产减值准备
79,140,141.5719,730,041.8672,524,577.4718,131,144.39内部交易未实现利润 646,486.40161,621.601,493,036.66373,259.17可抵扣亏损 2,082,271.20520,567.80 预计负债 17,780,288.164,445,072.0417,780,288.164,445,072.04超额奖励11,732,792.082,801,860.10 递延收益 700,000.00175,000.00 合计 112,081,979.4127,834,163.4091,797,902.2922,949,475.60请问这里的“未经抵销的递延所得税资产”中的“未经抵销”指的是什么意思？
(4). 未确认递延所得税资产明细√适用 □不适用单位： 元 币种： 人民币项目 期末余额期初余额可抵扣暂时性差异45,646,706.538,539,340.06可抵扣亏损 127,873,287.79112,077,006.21合计 173,519,994.32120,616,346.27可抵扣的亏损或其他暂时性差异，在什么情况 要填这个表？
(5). 未确认递延所得税资产的可抵扣亏损将于以下年度到期√适用 □不适用单位： 元 币种： 人民币年份 期末金额期初金额 2015 年2,267,563.302016 年 26,606,743.9526,606,743.952017 年 32,016,715.5532,016,715.552018 年 22,328,719.2622,328,719.262019年 23,925,508.5228,857,264.152020 年 22,995,600.51合计 127,873,287.79112,077,006.21这 个表是要表达个什么意思？

回答人：chenyiwei
1 、“抵销”的概念，请查阅《讲解 2010 》P285~286“所得税的列报”一节。 2 、指虽然存在可抵扣暂时性差异（包括资产、负债的账面价值与计税基础之间的差异，以及可抵扣亏损），但预计该暂时性差异在可预见的未来很可能不会转回，或者虽可以转回但转回期间预计无足够多的应纳税所得额，因而未确认递延所得税资产的情形。 3 、指可抵扣亏损按税法规定的亏损税前弥补年限（ 5 年）的到期时间，例如 2016 年度形成的可抵扣亏损将在 2021 年度到期。

提问人：whx669 时间：2016-09-21 15:39:45
继续请教陈版：这里的抵销是指递延所得税资产与递延所得税负债的抵销，还是指合并报表中的“抵销”（相减）的意思？

回答人：chenyiwei
这是抵销后按净额列报资产和负债，一般仅限于同一纳税人的递延资产和递延负债可以抵消列报，这与合并报表层面需抵销的内部交易是发生于不同主体之间这一点不同。